【裁判字號】    98,審易,1506
【裁判日期】    981111
【裁判案由】    毒品危害防制條例
【裁判全文】
臺灣高雄地方法院刑事判決            98年度審易字第1506號
公  訴  人  臺灣高雄地方法院檢察署檢察官
被      告  乙○○
上列被告因毒品危害防制條例案件，經檢察官提起公訴（98年度
毒偵字第1931號），被告於準備程序中就被訴事實為有罪之陳述
，經本院告知簡式審判程序之旨，並聽取被告與公訴人之意見後
，本院合議庭裁定由受命法官獨任進行簡式審判程序，判決如下
：
    主  文
乙○○犯持有第一級毒品罪，處有期徒刑肆月，如易科罰金，以
新臺幣壹仟元折算壹日，扣案如附表編號一所示之物均沒收銷燬
之；又犯持有第二級毒品罪，處有期徒刑參月，如易科罰金，以
新臺幣壹仟元折算壹日，扣案如附表編號二所示之物均沒收銷燬
之，扣案如附表編號七所示之電子磅秤壹個沒收；又犯施用第二
級毒品罪，處有期徒刑伍月，如易科罰金，以新臺幣壹仟元折算
壹日，扣案如附表編號三所示之物均沒收銷燬之，扣案如附表編
號四至七所示之物均沒收。應執行有期徒刑拾壹月，如易科罰金
，以新臺幣壹仟元折算壹日，扣案如附表編號一至三所示之物均
沒收銷燬之，扣案如附表編號四至七之物均沒收。
    事實及理由
一、犯罪事實：
    乙○○曾於民國95年間，因施用毒品案件，經本院以95年度
    毒聲字第706 號裁定送觀察、勒戒後，因有繼續施用毒品傾
    向，復經本院以95年度毒聲字第1637號裁定令入戒治處所施
    以強制戒治，於96年9 月26日執行完畢，並由臺灣高雄地方
    法院檢察署檢察官以96年度戒毒偵字第355 號為不起訴處分
    確定。詎仍不知悔改，為下列犯行：
 (一) 其於97年11、12月間整理其住處房間時，發覺有疑似其前配
    偶蘇美榮所留下如附表編號一所示之海洛因2 包（合計淨重
    0.29公克），即因捨不得丟棄，而基於持有第一級毒品海洛
    因之犯意，持有該2 包海洛因。
 (二) 基於持有第二級毒品大麻之犯意，於98年3 月5 日某時，在
    高雄市某遊藝場內，購入如附表編號二所示之第二級毒品大
    麻2 包（合計淨重0. 78 公克）而持有之。
 (三) 基於施用第二級毒品甲基安非他命之犯意，於98年3 月5 日
    前某時，在高雄市某遊藝場，向不詳真實姓名、年籍綽號「
    小胖」之成年人，購得第二級毒品甲基安非他命3 包，並於
    98年3 月6 日上午9 時許，在其位於高雄市左營區○○○路
    556 號17樓之3 住處，將上開3 包甲基安非他命中部分之甲
    基安非他命以吸管盛裝入吸食器內，點燃吸食器吸聞其煙霧
    ，施用第二級毒品甲基安非他命1 次。嗣於98年3 月6 日下
    午3 時50分許，為警至其住處搜索，扣得乙○○所持有之如
    附表編號一、二、三所示之毒品、其所有如附表編號四至六
    所示供施用第二級毒品甲基安非他命所用之工具，及如附表
    編號七所示為其購入之甲基安非他命、大麻秤重及施用所用
    之電子磅秤1 個。經採集其尿液送驗，結果呈安非他命、甲
    基安非他命陽性反應，而查悉上情。
二、證據：
 (一) 高雄市立凱旋醫院98年3 月17日濫用藥物尿液檢驗報告、高
    雄市政府警察局刑警大隊偵二隊四分隊98年度偵辦毒品案尿
    液採證代碼對照表各1 份。
 (二) 扣案附表編號一所示之海洛因2 包、編號二所示之大麻2 包
    、法務部調查局98年4 月13日濫用藥物實驗室鑑定書1 紙。
 (三) 扣案附表編號三所示之甲基安非他命3 包、高雄市立凱旋醫
    院98年4 月29日濫用藥物成品檢驗鑑定書1 紙。
 (四) 被告之自白。
三、論罪：
    海洛因為毒品危害防制條例第2 條第2 項第1 款規定之第一
    級毒品，甲基安非他命、大麻均為同項第2 款規定之第二級
    毒品，是核被告所為，係犯毒品危害防制條例第10條第2 項
    施用第二級毒品罪，及同條例第11條第1 項持有第一級毒品
    罪、第2 項之持有第二級毒品罪。被告持有甲基安非他命後
    ，進而施用甲基安非他命，該部分持有之低度行為應被施用
    之高度行為所吸收，就此部分不另論其持有第二級毒品罪。
    被告所犯上開3 罪，犯意各別，行為互殊，應予分論併罰。
四、科刑：
 (一) 爰審酌施用毒品之行為不僅戕害自身身心健康，亦間接影響
    社會治安，被告前經觀察、勒戒、強制戒治後，仍未能戒斷
    毒癮，被告前因施用第二級毒品經本院以97年度審簡字第53
    41、7310號、98年度審簡字第1792、1348、958 號判刑確定
    ，本件雖未構成累犯，惟被告屢經查獲，竟仍再為本件犯行
    ，顯見其對毒品之依賴情形非輕，並考量被告犯後坦承犯行
    及其持有毒品之數量等一切情狀，認檢察官就被告持有第一
    級、第二級毒品部分分別求處有期徒刑4 月、3 月，均屬允
    當；就其施用第二級毒品部分求處有期徒刑6 月，則屬略重
    ，而分別量處如主文所示之刑，另參酌司法院大法官會議釋
    字第662 號解釋意旨，諭知易科罰金之折算標準，另就該3
    罪所處之刑定應執行刑及易科罰金之折算標準。
 (二) 扣案之如附表編號一之粉塊狀物2 包、如附表編號二之煙草
    2 包及如附表編號三之白色結晶3 包，分別屬第一級毒品海
    洛因、第二級毒品大麻、第二級毒品甲基安非他命無訛，此
    有前開法務部調查局濫用藥物實驗室鑑定書、高雄市立凱旋
    醫院濫用藥物成品檢驗鑑定書各1 紙在卷可稽，而裝盛上開
    毒品之包裝袋7 只，其中亦含有無法析離之第一級毒品海洛
    因、第二級毒品大麻或第二級毒品甲基安非他命，均應依毒
    品危害防制條例第18條第1 項前段規定諭知沒收銷燬之；至
    鑑驗耗用之毒品海洛因、大麻及甲基安非他命既已滅失，即
    無庸再予宣告沒收銷燬，附此敘明。
 (三) 扣案之附表編號四至六所示之物，均為被告所有，係供以施
    用第二級甲基安非他命之物；編號七所示之電子磅秤，為被
    告購入毒品時秤重所用之物，為被告施用及持有第二級毒品
    所用，此經被告自承在卷，分別應依刑法第38條第1 項第2
    款宣告沒收。另扣案之空夾鏈袋4 包，係被告用以裝其首飾
    等物；扣案之白色粉末1 包，並未檢出毒品反應，上述空夾
    鏈袋4 包及白色粉末1 包，均非違禁物，亦無證據顯示與本
    案犯行有關連性，爰不為沒收之諭知，附此敘明。
據上論斷，應依刑事訴訟法第273 條之1 第1 項、第284 條之1
、第299 條第1 項前段，毒品危害防制條例第10條第2 項、第11
條第1 項、第2 項、第18條第1 項前段，刑法第11條、第41條第
1 項前段、第51條第5 款、第9 款、第38條第1 項第2 款，判決
如主文。
本案經檢察官甲○○到庭執行職務。
中    華    民    國    98    年    11    月    11    日
                  刑事第十庭    法  官  蔡書瑜
以上正本證明與原本無異。
如不服本判決應於收受送達後10日內向本院提出上訴書狀，並應
敘述具體理由；如未敘述上訴理由者，應於上訴期間屆滿後20日
內向本院補提理由書（均須按他造當事人之人數附繕本）「切勿
逕送上級法院」。
中    華    民    國    98    年    11    月    11    日
                                書記官  楊明月
附錄：論罪法條
毒品危害防制條例第10條第2項
施用第二級毒品者，處3 年以下有期徒刑。
毒品危害防制條例第11條第1項、第2項
持有第一級毒品者，處 3 年以下有期徒刑、拘役或新臺幣 5 萬
元以下罰金。
持有第二級毒品者，處 2 年以下有期徒刑、拘役或新臺幣 3 萬
元以下罰金。
附表
一海洛因2包（合計淨重0.29公克）
二大麻2包（合計淨重0.78公克）
三甲基安非他命3 包（驗前淨重分別為0.232 公克、0.632 公克
  、0.855 公克，驗餘淨重分別為0.221 公克、0.623 公克、0.
  845 公克，含包裝袋3 只）
四塑膠袋11只
五吸管2支
六吸食器1組
七電子磅秤1個


司法院資訊處製作；財團法人民間司法改革基金會備份。
